- def:
  - sseq:
    - - - sense
        - dt:
          - - text
            - '{bc}to {a_link|hear}'
  - sseq:
    - - - sense
        - dt:
          - - text
            - '{bc}to {a_link|hear}'
          sn: '1'
    - - - sense
        - dt:
          - - text
            - '{sx|escuchar||} {bc}to {a_link|listen to}'
          sn: '2'
    - - - sense
        - dt:
          - - text
            - '{bc}to pay attention to, to {a_link|heed}'
          sn: '3'
    - - - sense
        - dt:
          - - text
            - '{bc}listen!, excuse me!, look here!'
          sn: '4'
          vrs:
          - va: "\xA1oye!"
          - va: "\xA1oiga!"
            vl: or
    vd: transitive verb
  fl: intransitive verb
  hwi:
    hw: "o\xEDr"
    prs:
    - sound:
        audio: oir0001sp
  meta:
    id: oir
    lang: es
    offensive: false
    section: alpha
    sort: '2616135000'
    src: spanish
    stems:
    - "o\xEDr"
    - "\xA1oye!"
    - "\xA1oiga!"
    uuid: 1d2b8a5b-b19d-47f4-b2d4-5270f7d08d1b
  shortdef:
  - to hear
  - to hear
  - 'escuchar : to listen to'
  suppl:
    cjts:
    - cjfs:
      - oyendo
      - "o\xEDdo"
      cjid: gppt
    - cjfs:
      - oigo
      - oyes
      - oye
      - "o\xEDmos"
      - "o\xEDs"
      - oyen
      cjid: pind
    - cjfs:
      - "o\xEDa"
      - "o\xEDas"
      - "o\xEDa"
      - "o\xEDamos"
      - "o\xEDais"
      - "o\xEDan"
      cjid: pret
    - cjfs:
      - "o\xED"
      - "o\xEDste"
      - "oy\xF3"
      - "o\xEDmos"
      - "o\xEDsteis"
      - oyeron
      cjid: pprf
    - cjfs:
      - "oir\xE9"
      - "oir\xE1s"
      - "oir\xE1"
      - oiremos
      - "oir\xE9is"
      - "oir\xE1n"
      cjid: futr
    - cjfs:
      - "oir\xEDa"
      - "oir\xEDas"
      - "oir\xEDa"
      - "oir\xEDamos"
      - "oir\xEDais"
      - "oir\xEDan"
      cjid: cond
    - cjfs:
      - oiga
      - oigas
      - oiga
      - oigamos
      - "oig\xE1is"
      - oigan
      cjid: psub
    - cjfs:
      - oyera
      - oyeras
      - oyera
      - "oy\xE9ramos"
      - oyerais
      - oyeran
      cjid: pisb1
    - cjfs:
      - oyese
      - oyeses
      - oyese
      - "oy\xE9semos"
      - oyeseis
      - oyesen
      cjid: pisb2
    - cjfs:
      - oyere
      - oyeres
      - oyere
      - "oy\xE9remos"
      - oyereis
      - oyeren
      cjid: fsub
    - cjfs:
      - "he o\xEDdo"
      - "has o\xEDdo"
      - "ha o\xEDdo"
      - "hemos o\xEDdo"
      - "hab\xE9is o\xEDdo"
      - "han o\xEDdo"
      cjid: ppci
    - cjfs:
      - "hab\xEDa o\xEDdo"
      - "hab\xEDas o\xEDdo"
      - "hab\xEDa o\xEDdo"
      - "hab\xEDamos o\xEDdo"
      - "hab\xEDais o\xEDdo"
      - "hab\xEDan o\xEDdo"
      cjid: ppsi
    - cjfs:
      - "hube o\xEDdo"
      - "hubiste o\xEDdo"
      - "hubo o\xEDdo"
      - "hubimos o\xEDdo"
      - "hubisteis o\xEDdo"
      - "hubieron o\xEDdo"
      cjid: pant
    - cjfs:
      - "habr\xE9 o\xEDdo"
      - "habr\xE1s o\xEDdo"
      - "habr\xE1 o\xEDdo"
      - "habremos o\xEDdo"
      - "habr\xE9is o\xEDdo"
      - "habr\xE1n o\xEDdo"
      cjid: fpin
    - cjfs:
      - "habr\xEDa o\xEDdo"
      - "habr\xEDas o\xEDdo"
      - "habr\xEDa o\xEDdo"
      - "habr\xEDamos o\xEDdo"
      - "habr\xEDais o\xEDdo"
      - "habr\xEDan o\xEDdo"
      cjid: cpef
    - cjfs:
      - "haya o\xEDdo"
      - "hayas o\xEDdo"
      - "haya o\xEDdo"
      - "hayamos o\xEDdo"
      - "hay\xE1is o\xEDdo"
      - "hayan o\xEDdo"
      cjid: ppfs
    - cjfs:
      - "hubiera o\xEDdo"
      - "hubieras o\xEDdo"
      - "hubiera o\xEDdo"
      - "hubi\xE9ramos o\xEDdo"
      - "hubierais o\xEDdo"
      - "hubieran o\xEDdo"
      cjid: ppss1
    - cjfs:
      - "hubiese o\xEDdo"
      - "hubieses o\xEDdo"
      - "hubiese o\xEDdo"
      - "hubi\xE9semos o\xEDdo"
      - "hubieseis o\xEDdo"
      - "hubiesen o\xEDdo"
      cjid: ppss2
    - cjfs:
      - "hubiere o\xEDdo"
      - "hubieres o\xEDdo"
      - "hubiere o\xEDdo"
      - "hubi\xE9remos o\xEDdo"
      - "hubiereis o\xEDdo"
      - "hubieren o\xEDdo"
      cjid: fpsb
    - cjfs:
      - '-'
      - oye
      - oiga
      - oigamos
      - "o\xEDd"
      - oigan
      cjid: impf
